# 请教：处置以前年度计提过坏账准备的子公司后，对合并财务报表产生的影响

提问人：zengfengxia 时间：2012-06-12 16:29:41
回复 zbtdna 的帖子
若如此，合并报表上针对B公司的应收款项计提坏账的会计处理为 借 投资收益 贷 坏账准备了，是不是合理？
我理解，从合并报表的角度，合并范围变动后，确实存在一项应收外部款项，而且这笔款项也确实需要计提坏账准备，计提的坏账准备理应计入资产减值损失。 股权处置是若考虑债权的收回的话，作为一揽子交易的结果，在报表上是否应当不再反映应收款项？

回答人：chenyiwei
比较赞同借方科目为资产减值损失。即处置子公司股权的同时取得了一项对于外部的应收款项（与股权处置同时发生的交易），这是处置对价的组成部分，对此预计无法收回的部分应按照常规方法计提资产减值损失。